# 如何正确填写所有者权益变动表中相关项目？陈版

提问人：呼叫帮助 时间：2010-04-26 12:47:38
（三）所有者投入和减少资本项目下分三个子项，分别是： 1.所有者投入资本 2.股份支付计入所有者权益的金额 3.其他 请问在什么情况下填列在1.所有者投入资本？ 请问在什么情况下填列在3.其他？ 二者有何差异和区别？

回答人：chenyiwei
回复 楼主 呼叫帮助 的帖子对于这些项目的确切含义，并无权威的解释。一般理解是“所有者投入资本”表示因合并集团与其权益持有者（包括少数股东）之间的交易导致的权益变动，但通常需具备“出资”的法律形式；“其他”是指减少出资导致的所有者权益减少，或者虽然不具有出资或减资的法律形式，但实质上被认为属于权益性交易的交易和事项导致的所有者权益变动。

回答人：chenyiwei
回复 藤椅 呼叫帮助 的帖子个人理解：收购少数股东股权形成资本公积、权益性交易形成的资本公积应填列在3.其他。股东投入资本时的溢价部分应计入“所有者投入资本”较为合适。

回答人：chenyiwei
回复 报纸 呼叫帮助 的帖子个人理解：如果划转批文明确不要求作为实收资本增加的，建议放在第三项；如果要求增加本公司实收资本的，则无论增资手续是否已办理完成。均放在第一项。

回答人：chenyiwei
回复 7 楼 呼叫帮助 的帖子既然是年初就纳入合并范围，则不应作为本年增减变动数填列。可以在“上年年末数”和“本年年初数”之间增加一项“同一控制下企业合并对年初股东权益的调整数”予以列报。

回答人：chenyiwei
回复 9 楼 呼叫帮助 的帖子请自行酌情处理。我的意见还是尽可能增加项目反映。这既不是政策变更也不是差错更正。

回答人：chenyiwei
回复 12 楼 呼叫帮助 的帖子需要明确具体业务背景。股权稀释问题在本版面上讨论很多，建议你先搜索一下以前的类似帖子。

回答人：chenyiwei
回复 14 楼 呼叫帮助 的帖子一般而言，减少子公司，除了无偿划出以外，一般不会导致合并报表中归属母公司的股东权益减少，但该子公司如果是非全资子公司，则原先的少数股权期末不再纳入合并范围，在合并股东权益变动表上需要表现为一项“其他减少”。

回答人：chenyiwei
回复 16 楼 lileihome 的帖子我上面说的是股东权益变动表上的列报，即期内变动原因的分析，并不影响其中的明细帐户使用“资本公积——股本溢价”，并不是说资本公积的明细科目变成“其他资本公积”。

回答人：chenyiwei
回复 19 楼 呼叫帮助 的帖子可作为“所有者投入和减少资本——其他”。

提问人：lileihome 时间：2010-04-27 20:49:34
对所有者权益变动表，我也不是很明白，想请教老师 2 个问题， 1 、股东减资应放在“所有者投入和减少资本——其他”，对吗？ 2 、外币折算差额，放在哪里？

回答人：chenyiwei
回复 21 楼 lileihome 的帖子股东减资直接作为“所有者投入和减少资本——其他”。 外币报表折算差额是股东权益中的单独项目，在股东权益变动表中相应单设一列反映。其变动通常应当填列在“其他综合收益”一行中。

回答人：chenyiwei
回复 23 楼 lileihome 的帖子国资委的股东权益变动表格式似乎还是解释 3 号发布之前的，没有按照财会[2009]16号的要求修改格式。
如是，应填写在“直接计入所有者权益的利得和损失——其他”中。

回答人：chenyiwei
回复 26 楼 2009masq 的帖子在股东权益变动表已按照财会[2009]16号的规定修改格式，增设“其他综合收益”项目取代“直接计入所有者权益的利得和损失”项目的情况下，外币报表折算差额的本期变动数属于其他综合收益的构成项目。

回答人：chenyiwei
回复 29 楼 呼叫帮助 的帖子美国FASB将综合收益定义为“企业在报告期内，从业主以外的交易以及事项和情况所产生的权益变动。它包括报告期内除业主投资和派给业主款外，一切权益上的变动”。 根据IAS1（ 2007 年修订）第 7 段中的定义，其他综合收益是指根据其他IFRS的规定，不应确认为损益的收益和费用项目，一般包含以下项目：  重估价盈余的变动（指根据《IAS16：不动产，厂场与设备》和《IAS38：无形资产》，对固定资产、无形资产采用重估价模式进行后续计量的情形）；  根据《IAS19：雇员福利》第93A段的规定，对设定受益计划确认的精算利得和损失；  境外经营的外币报表折算差额；  对可供出售金融资产进行重新计量产生的利得或损失；  在现金流量套期会计中，套期工具所产生的利得或损失对应于有效套期的部分。 另外，根据IAS1第82(h)段，在以权益法核算的被投资单位的其他综合收益中所享有的份额，也属于其他综合收益的构成项目。 根据《企业会计准则解释第 3 号》第七条的规定，“其他综合收益”项目，反映企业根据企业会计准则规定未在损益中确认的各项利得和损失扣除所得税影响后的净额。“综合收益总额”项目，反映企业净利润与其他综合收益的合计金额。 引入综合收益概念之后，资产负债表中的股东权益项目按其来源可归属为两大类：一是由所有者的投入和减少资本、向所有者分配等权益性交易所形成的所有者权益；二是由综合收益所形成的所有者权益。这里所称的权益性交易是指影响主体所有者利益（权益）的那些主体与所有者之间发生的交易。权益性交易的结果不影响当期损益。 因此，无论是中国会计准则还是国际准则，都将外币报表折算差额作为综合收益项目看待。这不是会计主体与其权益持有者之间的交易导致的权益变动。

提问人：winbird 时间：2015-02-27 17:03:48
陈版，现有一公司，去年从母公司手中合并了一家子公司，今年又将该子公司出售给了集团外第三方。如果判断为一揽子交易，个别报表中，那是不是去年，支付对价与子公司账面价值份额之间的差额，全部在“所有者投入和减少资本——其他”（包括资本公积和未分配利润），那今年出售的时候，先将去年“所有者投入和减少资本——其他”（包括资本公积和未分配利润）这部分抹平（也就是恢复），然后出售产生的亏损再计入“所有者投入和减少资本——其他”（资本公积）中？

回答人：chenyiwei
如果能确定是一揽子交易的，那么在持股期间能否控制该子公司就有疑问，也就不存在你说的合并报表层面是否要按同一控制下合并处理、相应的资本公积如何处理等问题了。

提问人：winbird 时间：2015-02-28 19:48:58
具体情况是，A、B公司都是母公司甲的子公司，A公司下面的全资子公司A1亏损严重，但是因为有大量的房产，所以评估后大量增值。A1账面价值 5000 万左右，评估值2.5亿元左右（基本符合市场价），去年B公司收购A1时候是基于改善A公司的合并报表需要，同时B公司现金又比较多，就决定由B来收购，收购价2.5亿元。今年B公司与第三方公司谈妥，将A1股权全部转让掉了，转让价2.4亿元（公允价，因为 2014 年A1又亏损了一部分）。B公司今年将A1处理掉，在 2013 年的时候是没有考虑到的，是今年临时决定处置掉的，觉得比较合算。 我的判断是“一揽子”交易，但是企业认为是两个不同的交易事项，不认为“一揽子”交易。 所以这种情况，如果判断为“一揽子”交易，那怎么处理？去年权益报表都在“三、本期增减变动金额（减少以“-”号填列）-（二）所有者投入和减少资本- 4．其他”这一行的“资本公积”、“未分配利润”处【这样应该是对的吧】。 如果不是“一揽子”交易，那是否去年的不变，今年就做正常的股权处置？

回答人：chenyiwei
因为“B公司今年将A1处理掉，在 2013 年的时候是没有考虑到的，是今年临时决定处置掉的”，所以这两笔交易并不是一并谈判和筹划、互为前提和条件的，所以不是一揽子交易，应分别作为一项同一控制下合并交易（ 2013 ）和一项处置子公司股权交易（ 2014 ）
进行会计处理。这两项交易分别按照其各自适用的会计准则规定进行处理和列报，并无特殊之处。 如果确实是一揽子交易的，则需要考虑的问题是在持有股权期间，B能否实际控制A1。我理解很可能并不控制，这时在 2013 年内按企业合并处理并将其纳入合并报表范围很可能就是一项前期差错了。

提问人：zengfengxia 时间：2015-03-06 15:54:47
如果是一揽子交易，按 2013 年B公司应当如何做账务处理？ B公司对A1不作为同一控制下企业合并，合并层面及母公司本部均按支付的对价确认资产增加（因其不能控制A1），第二年处置正常确认处置损益？ 如何体现基于大股东意志的一揽子效果？我理解B公司在持有A1的期间仅作为代管资产包（作为其他流动资产列报），不确认持有损益以及处置损益，支付对价与处置回款的差异作为与大股东的权益性交易，计入资本公积？

回答人：chenyiwei
可以这样理解。

提问人：winbird 时间：2015-03-06 17:04:53
其实A公司将A1转让给B的时候，A与第三方公司（乙公司）已经初步谈了一下的，但是有些事情谈不拢就搁置了，不过A也没中断与第三方公司（乙公司）的联系，断断续续的谈。到了 2013 年 10 月份，为了改善A的财务状况，A就决定将A1转让给B。B接收A1后，A将于第三方公司（乙公司）谈判的事情转移给了B，到了 2014 年的时候，B公司与第三方公司（乙公司）谈妥了，将A1转让掉了。 反正这个里面的事情感觉有关系，但是好像与《合并财务报表》准则第五十一条的规定有点偏差。感觉有点似是而非，企业除了一些董事会决议，也拿不出更多的证据。

回答人：chenyiwei
根据你补充的信息，在A1转给B时，后续下一步交易的谈判尚未完成，因此这两步转让不是一揽子交易，B应当作为一项同一控制下合并交易和一项处置子公司交易分别进行会计处理。

提问人：爱我中华 时间：2015-03-08 22:04:08
本公司于 2014 年 6 月 31 日进行清产核资，审批后减少未分配利润 100 万元、减少盈余公积 60 万元、减少资本公积 50 万元，请问： 在填写所有者权益变动表时， 1 、减少未分配利润 100 万元是否放在（四）利润分配 其他项 100 万元？ 2 、减少盈余公积 60 万元是否放在利润分配 1 、提取盈余公积还是放在利润分配 其他项 60 万元？ 3 、减少资本公积 50 万元是否放在 （二）所有者投入和减少资本 其他项 50 万元？ 我理解清产核算不是分配行为是对投资者投入的确认行为，所以我认为放在（二）所有者投入和减少资本 其他项中合计 210 万元？

回答人：chenyiwei
这个问题没有明确规定，可以在最后一行“其他”中填列。同时脚注说明“其他”项增减变动的内容和原因。

提问人：爱我中华 时间：2015-03-09 22:07:35
可以在最后一行“其他”中填列,您是指放在（二）所有者投入和减少资本还是上述其他？

回答人：chenyiwei
该表最下面一行（期末数行的上方）的“其他”行。国企的所有者权益变动表模板中有。

提问人：爱我中华 时间：2015-03-10 08:38:18
该表最下面一行（期末数行的上方）（五）所有者权益内部结转 的“其他”行，请问放在这里怎么理解？这怎么是权益的内部结转吗？

回答人：chenyiwei
抱歉，记错了。看来也只能放在“所有者投入和减少资本——其他”一行中了，同时以脚注或附注方式文字说明。